臺灣臺中地方法院刑事裁定
                                     110年度聲字第3121號
聲  請  人  臺灣臺中地方檢察署檢察官
受  刑  人  王韋傑



上列聲請人因受刑人數罪併罰有二裁判以上，聲請定其應執行之
刑（110年度執聲字第2034號），本院裁定如下：
    主    文
王韋傑所犯如附表所示各罪所處之刑，應執行有期徒刑柒年捌月
。
    理    由
一、聲請意旨略以：受刑人王韋傑犯數罪，先後經判決確定如附
    表，應依刑法第53條、第51條第5 款，定應執行之刑，爰依
    刑事訴訟法第477條第1項之規定聲請裁定。
二、按裁判確定前犯數罪者，併合處罰之。但有下列情形者，不
    在此限。一、得易科罰金之罪與不得易科罰金之罪。二、得
    易科罰金之罪與不得易服社會勞動之罪。三、得易服社會勞
    動之罪與不得易科罰金之罪。四、得易服社會勞動之罪與不
    得易服社會勞動之罪。前項但書情形，受刑人請求檢察官聲
    請定應執行刑者，依第51條規定定之；數罪併罰有二裁判以
    上者，依第51條之規定，定其應執行之刑；又按數罪併罰，
    分別宣告其罪之刑，如宣告多數有期徒刑者，於各刑中之最
    長期以上，各刑合併之刑期以下，定其刑期，但不得逾30年
    ，刑法第50條、第53條、第51條第5 款分別定有明文。另按
    有二裁判以上，經定其執行刑後，又與其他裁判併合而更定
    其執行刑者，前定之執行刑當然失效，仍應以原來宣告之數
    個刑罰計算，而不以當時該數罪所定應執行刑為計算之基準
    （最高法院57年度台抗字第198 號裁定參照）；而上開更定
    之應執行刑，不應比前定之應執行刑加計其他裁判所處刑期
    後為重，否則即與法律秩序理念及法律目的之內部界限有違
    ，難認適法（最高法院93年度台非字第192 號裁定意旨參照
    ）。
三、經查，本件受刑人王韋傑因犯如附表所示之各罪，業經臺灣
    彰化地方法院、臺灣高等法院臺中分院、臺灣高等法院臺南
    分院、臺灣高等法院、本院分別判處如附表所示之刑，均經
    分別確定在案，有各該刑事判決及臺灣高等法院被告前案紀
    錄表1份附卷可稽。而受刑人所犯如附表編號1、2 所示之罪
    ，為得易科罰金之罪，如附表編號3至20 所示之罪，則為不
    得易科罰金之罪，屬於刑法第50條第1項但書第1款所列併合
    處罰之例外情形，惟受刑人已就如附表編號1至20 所示之罪
    請求檢察官聲請合併定應執行刑一節，有臺灣臺中地方檢察
    署刑法第50條第1 項但書案件是否請求定應執行刑調查表附
    卷可稽，合於刑法第50條第2 項之規定，是本件受刑人顯已
    自行衡量後，選擇合併定應執行刑，而失其原得易刑處分之
    利益，換取因併合處罰可能享有限制加重刑罰之恤刑利益。
    茲檢察官聲請定其應執行之刑，本院審核認其聲請為正當。
    本院審酌定應執行刑之自由裁量事項時，所應受之法律內、
    外界限之拘束，並綜合斟酌受刑人犯罪行為之不法與罪責程
    度、罪名、罪數、各次犯罪時間之間隔所反應受刑人人格性
    向，並參酌本院卷附受刑人刑事陳述狀所表示之意見等一切
    情狀，就各罪宣告之有期徒刑定其應執行之刑。至受刑人所
    犯如附表編號2 所示之罪所處之併科罰金部分，因無宣告多
    數罰金刑情形，自應與前開所定之應執行刑併執行之，毋庸
    併定應執行之刑（聲請書亦無聲請就此部分定刑），附此敘
    明。
四、爰依刑事訴訟法第477 條第1 項，刑法第50條、第53條、第
    51條第5 款，裁定如主文。
中　　華　　民　　國　　110 　年　　10　　月　　8 　　日
                  刑事第七庭  法  官  林忠澤
以上正本證明與原本無異。
如不服本裁定，應於收受送達後5日內向本院提出抗告狀。（應
附繕本）
　　　　　　　　　　　　　　　書記官  許采婕　　　　　　
中　　華　　民　　國　　110 　年　　10　　月　　8 　　日
附表：

編          號          1         2         3 罪           名  施用第二級毒品 一般洗錢 加重詐欺 宣     告    刑  有期徒刑2月 有期徒刑6月併科罰金新臺幣2萬元 有期徒刑1年6月（共2次） 犯   罪  日  期  107年9月8日 106年12月12日 107年8月30日（共2次） 偵查（自訴）機關年度案號  彰化地檢107年度毒偵字第1741號 臺中地檢107年度偵字第32483號 雲林地檢107年度偵字第7744號 最  後 事實審 法  院 彰化地院 中高分院 南高分院  案  號 107年度簡字第2288號 108年度上訴字第1618號 108年度金上訴字第1084號  判  決日  期 107年12月14日 108年10月17日 108年12月25日 確  定 判  決 法  院 彰化地院 中高分院 南高分院  案  號 107年度簡字第2288號 108年度上訴字第1618號 108年度金上訴字第1084號  判    決確定日期 108年1月3日 108年12月4日 109年1月30日 是否得易科罰金之罪  是 是 否   備        註  彰化地檢108年度執字第619號【編號1、2定刑為有期徒刑7月】 臺中地檢109年度執更字第1850號【編號1、2定刑為有期徒刑7月】 臺中地檢109年度執助字第513號【編號3、4定刑為有期徒刑2年7月】 

編           號          4         5         6 罪            名  加重詐欺 加重詐欺 加重詐欺 宣     告     刑  有期徒刑1年3月（共4次） 有期徒刑1年3月（共2次） 有期徒刑1年4月 犯   罪  日  期  107年8月30日（共4次） 107年8月7日（共2次） 107年8月7日 偵查（自訴）機關年度案號  雲林地檢107年度偵字第7744號 新竹地檢108年度偵字第4260號 新竹地檢108年度偵字第4260號 最  後 事實審 法  院 南高分院 臺灣高院 臺灣高院  案  號 108年度金上訴字第1084號 108年度上訴字第3222號 108年度上訴字第3222號  判  決日  期 108年12月25日 108年12月24日（聲請書誤載為108/08/12） 108年12月24日（聲請書誤載為108/08/12） 確  定 判  決 法  院 南高分院 臺灣高院 臺灣高院  案  號 108年度金上訴字第1084號 108年度上訴字第3222號 108年度上訴字第3222號  判    決確定日期 109年1月30日 109年1月31日 109年1月31日 是否得易科罰金之罪  否 否 否   備        註  臺中地檢109年度執助字第513號【編號3、4定刑為有期徒刑2年7月】 臺中地檢109年度執助字第1061號【編號5、6定刑為有期徒刑2年2月】 臺中地檢109年度執助字第1061號【編號5、6定刑為有期徒刑2年2月】 

編           號          7         8         9 罪           名  加重詐欺 加重詐欺 加重詐欺 宣     告    刑  有期徒刑1年2月（共7次） 有期徒刑1年3月（共13次） 有期徒刑1年5月（共2次） 犯   罪  日  期  107年5月13日（共2次） 107年8月10日 107年8月12日（共3次） 107年9月5日 107年5月13日 107年8月10日（共2次） 107年8月12日（共7次） 107年9月5日（共2次） 107年9月8日 107年8月10日 107年8月12日 偵查（自訴）機關年度案號  起訴案號：彰化地檢108年度偵字第34、66、84、1437、1520、2170、2702、2764、4270、4388、5464號 追加起訴案號：彰化地檢108年度偵字第3951、6267、6875號 併辦案號：嘉義地檢108年度偵字第4654號 起訴案號：彰化地檢108年度偵字第34、66、84、1437、1520、2170、2702、2764、4270、4388、5464號 追加起訴案號：彰化地檢108年度偵字第3951、6267、6875號 併辦案號：嘉義地檢108年度偵字第4654號 起訴案號：彰化地檢108年度偵字第34、66、84、1437、1520、2170、2702、2764、4270、4388、5464號 追加起訴案號：彰化地檢108年度偵字第3951、6267、6875號 併辦案號：嘉義地檢108年度偵字第4654號 最  後  事實審 法  院 彰化地院 彰化地院 彰化地院  案  號 108年度訴字第658、736、737、791號 108年度訴字第658、736、737、791號 108年度訴字第658、736、737、791號  判  決日  期 108年12月26日 108年12月26日 108年12月26日 確  定 判  決 法  院 彰化地院 彰化地院 彰化地院  案  號 108年度訴字第658號 108年度訴字第658號 108年度訴字第658號  判    決確定日期 109年2月5日 109年2月5日 109年2月5日 是否得易科罰金之罪  否 否 否  備        註  臺中地檢109年度執助字第1209號【編號7至10定刑為有期徒刑2年6月】 臺中地檢109年度執助字第1209號【編號7至10定刑為有期徒刑2年6月】 臺中地檢109年度執助字第1209號【編號7至10定刑為有期徒刑2年6月】 

編           號         10         11        12 罪           名  加重詐欺 加重詐欺 加重詐欺 宣     告    刑  有期徒刑1年4月（共5次） 有期徒刑1年4月（共24次） 有期徒刑1年（共2次） 犯   罪  日  期  107年8月10日 107年8月12日（共2次） 107年8月29日 107年9月5日 107年9月9日（聲請書誤載為107/09/06） 107年9月9日 107年8月16日（共11次） 107年8月31日（共7次） 107年8月8日（共3次） 107年8月29日 107年9月9日 107年8月8日 偵查（自訴）機關年度案號  起訴案號：彰化地檢108年度偵字第34、66、84、1437、1520、2170、2702、2764、4270、4388、5464號 追加起訴案號：彰化地檢108年度偵字第3951、6267、6875號 併辦案號：嘉義地檢108年度偵字第4654號 彰化地檢107年度偵字第9546、11067、12625、12684號 併辦案號：彰化地檢108年度偵字第3951號、苗栗地檢108年度偵字第2471號 彰化地檢107年度偵字第9546、11067、12625、12684號 併辦案號：彰化地檢108年度偵字第3951號、苗栗地檢108年度偵字第2471號 最  後  事實審 法  院 彰化地院 中高分院 中高分院  案  號 108年度訴字第658、736、737、791號 108年度金上訴字第758號 108年度金上訴字第758號  判  決日  期 108年12月26日 108年11月28日 108年11月28日 確  定  判  決 法  院 彰化地院 最高法院 最高法院  案  號 108年度訴字第658、736、737、791號 109年度台上字第1383號 109年度台上字第1383號  判    決確定日期 109年2月5日 109年3月11日 109年3月11日 是否得易科罰金之罪  否 否 否   備        註  臺中地檢109年度執助字第1209號【編號7至10定刑為有期徒刑2年6月】 即聲請書編號11、12。 臺中地檢109年度執助字第742號【編號11（聲請書誤載為編號12）至13定刑為有期徒刑4年】 臺中地檢109年度執助字第742號【編號11（聲請書誤載為編號12）至13定刑為有期徒刑4年】 

編           號         13        14        15 罪           名  加重詐欺 加重詐欺 加重詐欺 宣     告    刑  有期徒刑2年（共3次） 有期徒刑1年4月 有期徒刑1年2月（共2次） 犯   罪  日  期  107年8月16日 107年8月31日 107年8月8日 107年9月1日 107年9月1日（共2次） 偵查（自訴）機關年度案號  彰化地檢107年度偵字第9546、11067、12625、12684號 併辦案號：彰化地檢108年度偵字第3951號、苗栗地檢108年度偵字第2471號 苗栗地檢107年度偵字第5149號 苗栗地檢107年度偵字第5149號 最  後 事實審 法  院 中高分院 中高分院 中高分院  案  號 108年度金上訴字第758號 108年度金上訴字第825號 108年度金上訴字第825號  判  決日  期 108年11月28日 108年8月6日 108年8月6日 確  定 判  決 法  院 最高法院 最高法院 最高法院  案  號 109年度台上字第1383號 109年度台上字第3627號 109年度台上字第3627號  判    決確定日期 109年3月11日 109年7月29日 109年7月29日 是否得易科罰金之罪  否 否 否  備        註  臺中地檢109年度執助字第742號【編號11（聲請書誤載為編號12）至13定刑為有期徒刑4年】 臺中地檢109年度執助字第1937號【編號14至16定刑為有期徒刑1年11月】 臺中地檢109年度執助字第1937號【編號14至16定刑為有期徒刑1年11月】 

編           號         16        17        18 罪           名  加重詐欺 加重詐欺 加重詐欺 宣     告    刑  有期徒刑1年3月（共2次） 有期徒刑1年3月（共5次） 有期徒刑1年（共12次） 犯   罪  日  期  107年9月1日（共2次） 107年6月7日 107年8月14日 107年9月3日 107年8月18日（共2次） 107年8月3日 107年8月7日（共2次） 107年8月15日 107年9月3日（共3次） 107年8月18日（共5次） 偵查（自訴）機關年度案 號  苗栗地檢107年度偵字第5149號 臺中地檢108年度偵字第2509、2919、17772、28158號、109年度偵字第8565號 臺中地檢108年度偵字第2509、2919、17772、28158號、109年度偵字第8565號 最  後 事實審 法  院 中高分院 臺中地院 臺中地院  案  號 108年度金上訴字第825號 109年度金訴字第412號 109年度金訴字第412號  判  決日  期 108年8月6日 109年11月17日 109年11月17日 確  定 判  決 法  院 最高法院 臺中地院 臺中地院  案  號 109年度台上字第3627號 109年度金訴字第412號 109年度金訴字第412號  判    決確定日期 109年7月29日 109年12月15日 109年12月15日 是否得易科罰金之罪  否 否 否   備        註  臺中地檢109年度執助字第1937號【編號14至16定刑為有期徒刑1年11月】 臺中地檢110年度執字第3541號【編號17至20定刑為有期徒刑3年】 臺中地檢110年度執字第3541號【編號17至20定刑為有期徒刑3年】 

編           號         19        20 罪           名  加重詐欺 加重詐欺 宣     告    刑  有期徒刑1年1月（共6次） 有期徒刑1年5月 犯   罪  日  期  107年8月3日 107年8月7日 107年9月3日（共2次） 107年8月18日（共2次） 107年8月18日 偵查（自訴）機關年度 案 號  臺中地檢108年度偵字第2509、2919、17772、28158號、109年度偵字第8565號 臺中地檢108年度偵字第2509、2919、17772、28158號、109年度偵字第8565號 最  後 事實審 法  院 臺中地院 臺中地院  案  號 109年度金訴字第412號 109年度金訴字第412號  判  決日  期 109年11月17日 109年11月17日 確  定 判  決 法  院 臺中地院 臺中地院  案  號 109年度金訴字第412號 109年度金訴字第412號  判    決確定日期 109年12月15日 109年12月15日 是否得易科罰金之罪  否 否   備        註  臺中地檢110年度執字第3541號【編號17至20定刑為有期徒刑3年】 臺中地檢110年度執字第3541號【編號17至20定刑為有期徒刑3年】